Inventaris van het archief van P.J.A. Idenburg [levensjaren 1896-1976], 1932-1974
Nationaal Archief, Den Haag
Collectie 359 P.J.A. Idenburg
Idenburg
1932-1974
C22081
1.00 meter; 56 inventarisnummers.
Normale geschreven, getypte en gedrukte documenten, geen bijzondere handschriften.
Nationaal Archief, Den Haag
Idenburg, P.J.A.
De archivalia van P.J.A. Idenburg bestaan uit stukken aangaande gouvernementsaangelegenheden van voor 1945, zijn directeurschap van het kabinet van de Gouverneur-generaal te Nederlands-Indië (1945-1948), en zijn adviezen inzake buitenlandse politiek (1949-1960). De stukken bestaan voornamelijk uit correspondentie, teksten en lezingen, nota's, dossiers en aantekeningen.
Archiefvorming
Geschiedenis van het archiefbeheer
De verwerving van het archief
Het archief is door schenking verworven.
2.21
Aanwijzingen voor de gebruiker
Openbaarheidsbeperkingen
Deels openbaar, deels beperkt openbaar (A). Voor raadpleging van stukken, jonger dan 50 jaar, is toestemming vereist van de directeur Nationaal Archief.
Materiële beperkingen
Aanvraaginstructie
Openbare archiefstukken kunnen online worden aangevraagd en gereserveerd. U kunt dit ook via de terminals in de studiezaal van het Nationaal Archief doen. Om te kunnen reserveren dient u de volgende stappen te volgen:
U maakt een profiel aan op www.gahetna.nl, en logt vervolgens in
Via de archiefinventaris (alleen de beschrijvingen met rode nummers) selecteert u het gewenste archiefstuk door op de knop 'Reserveren' te klikken
In het volgende scherm geeft u aan op welke dag u het archiefstuk wilt inzien
Indien u zich bevindt in de studiezaal en een tafelnummer heeft ontvangen kunt u dit nummer vermelden. Als u geen tafelnummer heeft kunt u tafelnummer 777 laten staan
Vervolgens bevestigt u uw reservering door deze te versturen.
Verwant materiaal
Beschikbaarheid van kopieën
Beschrijving van de series en archiefbestanddelen
- Gouvernementsaangelegenheden vóór 1945., 1.
  - Dossier "Zending", houdende rapporten over kerkelijke aangelegenheden en onderwijsaangelegenheden., 1932; 1
  - Dossier, houdende rapporten over algemene ambtelijke aangelegenheden van bestuursambtenaren: ambtsethiek, tucht, e.d., 1936 en z.j.; 2
- Archivalia betreffende zijn directeurschap van het Kabinet van de Gouverneur-Generaal. 1945-1948., 2.
  - Dossier "Commissie voor Nederlands-Indië", houdende brieven en rapporten over Nederlands-Indië in oorlogstijd en vlak na de bevrijding en de onafhankelijkheidsverklaring., 1942-1945; 3
    Met lijst:
    1. Organisatie van de commissie: Melbourne, Brisbane, formatie etc.
    2. Krijgsmacht voor Indië
    3. Overdracht Nederlands-Indië aan Sassen
    4. Capitulatie van Japan
    5. Besprekingen. (Deze stukken ontbreken).
  - Correspondentie met en rapporten aan Luitenant Gouverneur-Generaal Van Mook., 1946-1947; 4
  - Ingekomen en doorslagen van uitgaande telegrammen., 1946-1947; 5
  - Uittreksels uit codetelegrammen van het ministerie van Buitenlandse Zaken vanuit Australië., 1946-1947; 6
  - Doorslagen van "memoranda"., 1946-1947; 7
  - "Politieke aantekeningen voor het bestuur", gestencilde nota's met daarop binnengekomen circulaires. Gestencild., 1946-1947; 8
  - Exemplaren van het tijdschrift "Indonesië-Nederland"., 1946-1947; 9
  - Ingekomen vertalingen van verslagen uit het kamp van de Republik Indonesia met teksten van radioredes. Dossier "Korte aantekeningen, ontwikkelingen Indonesia Merdeka"., 1945-1946; 10
  - Dossier "Roode Kruis", houdende stukken betreffende organisatorische vraagstukken en de verhouding met het goevernement., 1946-1949; 11
  - Dossier houdende stukken betreffende onderhandelingen met de Republik., 1947; 12
  - Dossier "Bezoek Djocja"., 28-31 mei 1947; 13
  - Dossier "Djocja": diverse politieke bescheiden., 1946-1947; 14
  - Stukken betreffende aangelegenheden betreffende de christelijke kerken in Indonesië en de verhouding tussen kerk en staat., 1946-1947; 15
  - Concept van een artikel over de positie van Indonesië na de capitulatie van Japan, met uittreksel van een redevoering van koningin Wilhelmina op 6 december 1942., 16
  - Nota's en correspondentie over voorlichtingsaangelegenheden en over de politieke stemming In Nederlands-Indië., 1945; 17
  - Krante-artikelen over de overeenkomst van Linggadjati., 1946; 18
  - Tijdschriftartikelen, houdende een polemiek tussen C.G. Gerretson en Van Mook over het goevernementsbeleid., Juni 1946; 19
  - Informele briefwisseling., 1946-1947; 20
  - Privé-correspondentie vanuit Den Haag., 1947; 21
  - Dossier 1: "Diversen, nota's aan dr. Van Mook enz.", 1947; 22
  - Dossier 2: "Artikelen"., 1946-1947; 23
  - Dossier 3: "Nota's en memoranda, regeringstelegrammen"., 1947-1948; 24
  - Dossier 4: "Brieven aan J.H. Ritman"., 1947-1948; 25
    Ritman was hoofd van de Regeringsvoorlichtingsdienst in Batavia.
  - Dossier 5: "Brieven van J.H. Ritman"., 10 maart 1948; 26
  - Dossier 7: "Uitgaande correspondentië., 1947-1948; 27
  - Concepten en doorslagen van rapporten aan het ministerie van Overzeese Gebiedsdelen., 1947-1949; 28
  - Ingekomen mededelingen van het secretariaat van de Commissie Generaal, genummerd en gestencild, nrs. 1-25., April-juli 1947; 29
  - Concept van een satyrisch toneelstuk tegen de Republik Indonesia., Z.j.; 30
  - Briefwisseling en rapportage na zijn terugkeer in Holland., 1948; 31
  - Briefwisseling met mr Phoa Long Ghie in Den Haag., 1948; 32
  - M. Idenburg-van der Poll "De Vlag moet blijven staan", memoires over de internering door Japan. Gedrukt, geïllustreerd., Z.j.; 33
- Archivalia met betrekking tot adviezen inzake de buitenlandse politiek. 1949-1960., 3.
  - Ingekomen rapporten over het functioneren van de Nederlands-Indonesische Unie., 1951-1955; 34
  - Artikelen en memoranda over de verhouding tussen Nederland en Indonesië., 1949-1955 en z.j.; 35
  - Stukken betreffende Idenburg als voorzitter van de Nieuw-Guinea-commissie van de Wiardi Beckmanstichting, met daaraan voorafgaande briefwisseling met de stichting., 1953-1958; 36
  - Nota's en rapporten over het Nieuw-Guinea-vraagstuk., 1951-1957 en z.j; 37
  - Teksten van een artikelenserie over Japan., Z.j. (ca. 1950); 38
  - Ingekomen nota's van mr Th.H. Bot over de verhouding tussen Nederland en de West-Indische koloniën, naar aanleiding van het mislukken van de Rondetafel-conferenties., 1952; 39
  - Stukken betreffende algemene universitaire politiek, de Stichting voor Internationale Samenwerking der Nederlandse Universiteiten en Hogescholen en het Institute for Social Studies., 1954-1955 en z.j.; 40
  - Ingekomen nota's van G.W. Maas Geesteranus, lid van een commissie van de Nederlandse Hervormde Kerk, inzake het zelfbeschikkingsrecht van de Zuid-Molukken, met afschriften van zijn correspondentie., Maart 1958; 41
  - Teksten van lezingen en artikelen over de resolutie van de Verenigde Naties Inzake Internationale Technische Bijstand., Z.j. (ca. 1954); 42
  - Nota's en memoranda betreffende algehele dekolonisatiepolitiek en de Derde Wereldproblematiek., 1953-1958; 43
  - Ingekomen brief van J.A.F. Mörzer Bruyns, begeleidende een voorstel tot een internationaal vredesplan op bijbelse grondslag, met brochures over atoombewapening en ontwapening., 1956-1958; 44
  - Ingekomen nota van Th.H. Bot, houdende enkele aantekeningen op de nota "Europese Integratië., 8 november 1951; 45
  - Concepten en fragmenten van artikelen en brieven over de politieke mentaliteit in Zuidoost-Azië, het leven in het voormalig Nederlands-Indië en de verhouding tussen Nederland en Indonesië., 1950-1957 en z.j.; 46
- Diversen., 4.
  - Ingekomen fotokopie van een brief van J.E. van Hoogstraten en een overdruk van een artikel van mr K.F. Creutzberg houdende geschiedkundige beschouwingen over het Nederlands bestuur in Indië., 1969, 1974; 47
    Openbaarheid beperkt tot 1 januari 2025
  - Tekst van een redevoering, uitgesproken bij de herbegrafenis van H.J. van Mook in Rijswijk (Z.H.)., 9 oktober 1965; 48
  - Curriculum vitae van Idenburg., Z.j. (ca. 1948); 49
- Nagekomen stukken., 5.
  - Correspondentie van Idenburg, directeur van het Kabinet van de Gouverneur-Generaal, met H.J. Friedericy, ambtenaar aan het departement van Overzeese Gebiedsdelen., 1946-1947; 50-51
    - Ingekomen brieven., 50
    - Doorslagen van uitgaande brieven., 51
  - Informele correspondentie met diverse Nederlandse departementen naar aanleiding van contacten met H.J. Friedericy., 1947; 52
  - Informele correspondentie met diverse functionarissen, alfabetisch op naam geordend., 1946-1947; 53
  - Ingekomen nota van mr W. Schols over "De totstandkoming van de Nederlands-Indonesische Unie, met commentaar van Th. Bot, en een concept-nota "de praktijk van de Nederlands-Indonesische Unië., 1951; 54
  - Concept van een artikel over "het Indonesische vraagstuk"., Z.j. (ca. 1946); 55
  - Overzichten van de parlementaire behandeling van het Indonesische vraagstuk in de jaren 1946-1949., Z.j.; 56